【裁判字號】    97,裁,4374
【裁判日期】    970911
【裁判案由】    營業稅
【裁判全文】
最  高  行  政  法  院  裁  定
                                      97年度裁字第4374號
上  訴  人  行政院國軍退除役官兵輔導委員會榮民森林保育事
            業管理處
代  表  人  甲○○
                          送達代收人  乙○○
                          蘭縣宜蘭市○○路○段326號3樓
被 上訴 人  財政部臺灣省北區國稅局
代  表  人  陳文宗
上列當事人間營業稅事件，上訴人對於中華民國97年6月5日臺北
高等行政法院96年度訴字第3787號判決，提起上訴，本院裁定如
下：
    主  文
上訴駁回。
上訴審訴訟費用由上訴人負擔。
    理  由
一、按對於高等行政法院判決之上訴，非以其違背法令為理由，
    不得為之，行政訴訟法第242條定有明文。依同法第243條第
    1項規定，判決不適用法規或適用不當者，為違背法令；而
    判決有同條第2項所列各款情形之一者，為當然違背法令。
    是當事人對於高等行政法院判決上訴，如依行政訴訟法第24
    3條第1項規定，以高等行政法院判決有不適用法規或適用不
    當為理由時，其上訴狀或理由書應有具體之指摘，並揭示該
    法規之條項或其內容；如以同法第243條第2項所列各款情形
    為理由時，其上訴狀或理由書，應揭示合於該條項各款之事
    實。上訴狀或理由書如未依此項方法表明，或其所表明者與
    上開法條規定不合時，即難認為已對高等行政法院判決之違
    背法令有具體之指摘，其上訴自難認為合法。
二、本件上訴人對於高等行政法院判決上訴，主張：依加值型及
    非加值型營業稅法第51條第5款所定「虛報進項稅額」的逃
    漏行為，必明知進項憑證虛偽不實，始可能該當「虛報」，
    其次，上訴人係公務預算輔助單位，並無短報或虛報之意圖
    。91年至93年間，上訴人每期申報營業稅時，誤用「兼營營
    業人營業稅額調整計算表」，被上訴人所轄宜蘭縣分局之稽
    徵人員並未立即予以糾正，致上訴人誤認申報方式無誤，直
    至94年6月16日始發函通知調查，並認定上訴人因誤算各該
    年度不得扣抵比例調整稅額，致涉漏稅之嫌，被上訴人於裁
    罰時，似應考慮上訴人係基於信賴保護原則且無故意或重大
    過失之虛偽或不實陳述的行為，而有行政罰法第7條及第8條
    之適用，應予免罰云云。惟核其上訴理由，係就原審取捨證
    據、認定事實之職權行使，指摘其為不當，並未具體表明原
    判決有何合於不適用法規、適用法規不當、或行政訴訟法第
    243條第2項所列各款之情形，難認對該判決之如何違背法令
    巳有具體之指摘。依首開規定及說明，應認其上訴為不合法
    。
三、據上論結，本件上訴為不合法，依行政訴訟法第249條第1項
    前段、第104條、民事訴訟法第95條、第78條，裁定如主文
    。
中    華    民    國    97    年    9     月    11    日
                    最高行政法院第六庭
                        審判長法官  吳  明  鴻
                              法官  廖  宏  明
                              法官  林  茂  權
                              法官  侯  東  昇
                              法官  黃  秋  鴻
以  上  正  本  證  明  與  原  本  無  異
中    華    民    國    97    年    9     月    12    日
                              書記官  郭  育  玎


司法院資訊處製作；財團法人民間司法改革基金會備份。
